【裁判字號】    97,破抗,70
【裁判日期】    970909
【裁判案由】    宣告破產
【裁判全文】
臺灣高等法院民事庭裁定                97年度破抗字第70號
抗  告  人    實瑞金屬有限公司
法定代理人    甲○○
代  理  人    黃  忠律師
上列抗告人因聲請宣告破產事件，對於中華民國97年7月23日臺
灣板橋地方法院97年度破字第57號裁定提起抗告，本院裁定如下
：
    主  文
原裁定廢棄，發回台灣板橋地方法院。
    理  由
一、按破產，對債務人不能清償債務者宣告之；又法院對於破產
    之聲請，於裁定前得依職權為必要之調查，並傳訊債務人、
    債權人及其他關係人；又對於破產財團之財產有優先權之債
    權，先於他債權而受清償，優先權之債權有同順位者，各按
    其債權額之比例而受清償，破產法第57條、第63條第2項、
    第112條分別定有明文。又依破產法第148條規定之旨趣，除
    債務人之財產不敷清償破產財團之費用及財團之債務外，尚
    難認無宣告破產之實益 (最高法院95年度台抗字第487號裁
    定參照)。
二、本件抗告人在原法院聲請意旨略以：伊因經營不善，虧損累
    累，債務總額高達新台幣 (下同)1,095 萬9,994元，而伊之
    全部資產僅有現金85萬元，顯已不能清償債務，爰依法聲請
    宣告破產等情。
三、原裁定以：依抗告人所提出之債權人清冊所示，其滯欠營利
    事業所得稅、營業稅及罰鍰共計799萬3,994元，而抗告人之
    資產僅有現金85萬元，是其資產已不足清償上開具有優先受
    償權之稅捐，自難認有聲請破產之必要，因而駁回抗告人所
    為宣告破產之聲請。
四、惟查，依抗告人所提出之債權人清冊所示，抗告人主張伊所
    積欠之債務，包括：(1)債權人施銘頡之工資債權6萬6,000元
    ；(2)債權人賴青龍之工資債權6萬7,000元；(3)債權人陳汝玲
    之工資債權6萬元；(4)營利事業所得稅及營業稅共計323萬
    7,241元 (見原法院卷7、8頁)。而依勞動基準法第28條第1
    項、及稅捐稽徵法第6條第1項之規定，未滿6個月之工資債
    權、稅捐之徵收，均屬破產法第112條所定對於破產財團之
    財產具有優先權之債權，抗告人所為上開主張是否實情？果
    屬實情，即有多數優先債權人存在，揆諸首開說明，能否謂
    無宣告破產之實益，自應予以調查審認。又抗告人主張伊全
    部資產僅有現金85萬元，並未據其提出任何證據，則其資產
    是否已不敷清償破產財團之費用及財團之債務，而無宣告破
    產之實益，亦應予以調查審認。從而，原裁定遽認抗告人並
    無宣告破產之實益，而駁回抗告人所為宣告破產之聲請，尚
    嫌速斷。抗告意旨指摘原裁定不當，聲明廢棄，為有理由。
    爰將原裁定廢棄，發回原法院另為適法裁定 (破產法第2條
    、第64條規定參照)。
五、據上論結，本件抗告為有理由，依破產法第5條，民事訴訟
    法第492條，裁定如主文。
中    華    民    國    97    年    9    月      9    日
                    民事第六庭
                        審判長法  官  林鄉誠
                              法  官  楊豐卿
                              法  官  許紋華
正本係照原本作成。
本裁定除以適用法規顯有錯誤為理由，並經本院許可外，不得再
抗告。如提起再抗告，應於收受後10日內委任律師為訴訟代理人
向本院提出再抗告狀。並繳納再抗告費新台幣1000元。
中    華    民    國    97    年    9    月     10    日
                              書記官  潘大鵬


司法院資訊處製作；財團法人民間司法改革基金會備份。
